【裁判字號】    95,交抗,15
【裁判日期】    950112
【裁判案由】    違反道路交通管理處罰條例
【裁判全文】
臺灣高等法院交通事件裁定              95年度交抗字第15號
抗  告  人
即受處分人  甲○○
上列抗告人因違反道路交通管理處罰條例案件，不服臺灣臺北地
方法院91年度交聲字第46號，中華民國94年12月15日裁定（原處
分案號：臺北市交通事件裁決所北市裁三字第駕裁22－AXX00821
0號），提起抗告，本院裁定如下：
    主  文
抗告駁回。
    理  由
一、原裁定意旨略以：抗告人即受處分人甲○○，於民國90年9
    月8日凌晨4時10分許，駕駛車號ＥＤ－7780號自用小客車，
    沿臺北市○○○路由南向北行駛，於行經建國北路與民權東
    路口之燈光號誌管制之交岔路口時，因闖紅燈而與適時通過
    該路口，鄭仲均駕駛沿民權東路西向東行駛之車號2Ａ－776
    號營業用小客車發生撞擊，經警到場處理後，以受處分人違
    反前揭道路交通管理處罰條例第53條規定掣單舉發，嗣經臺
    北市交通事件裁決所（下稱原處分機關）以受處分人違反道
    路交通管理處罰條例第53條（贅引第1項）、第63條第1項第
    3款（漏引第3款）、違反道路交通管理事件統一裁罰基準及
    處理規則第43條、第44條、第61條及違反道路交通管理事件
    統一裁罰基準表之規定裁處受處分人罰鍰新台幣（下同）
    2,700元，並記違規點數3點。原審以證人即車禍當時行經現
    場之路人詹學海證稱其聽見碰撞聲時見民權東路方向是綠燈
    ；且車輛於沿建國南路由南往北方向行駛，縱於通過停車線
    時即由綠燈轉為黃燈，亦有黃燈4秒、全紅3秒之時間可供通
    過路口，待7秒後，民權東路之東西向號誌方可能呈現綠燈
    狀態，故受處分人自稱其於綠燈狀態下，由南往北通過建國
    北路停車線，見燈號由綠轉黃，而加速以時速約70公里之速
    度欲穿越民權東路口，隨即在尚未越過路口中心線時遭鄭仲
    均撞擊云云，並不可採。另證人即受處分人之友人潘雅妮（
    原名黃嘉鈴）、張瑀芮當日因分坐受處分人當天所駕駛之喜
    美三門式跑車之後座、副駕駛座，而以喜美三門式跑車車身
    較低，及其二人當時互相聊天之情況下，實難想像證人尚有
    餘裕能注意前方燈號，認證人潘雅妮、張瑀芮所述關於受處
    分人未闖紅燈之證詞，係事後偏頗受處分人之詞，不足採信
    。因認原處分機關裁決受處分人罰鍰2,700 元，並記違規點
    數3點，於法並無不合，而駁回受處分人之異議等語。
二、抗告意旨略以：
  (一)證人詹學海雖稱目擊，卻對於究為哪部車撞哪部車並不清楚
    ，且其既未注意東向西之燈號，又稱看到的燈號是東往西的
    燈號，顯然證詞矛盾。再證人詹學海稱其事發時有掉頭跑掉
    ，既已掉頭又何來看見民權東路西往東的號誌？況受處分人
    所駕車輛為藍色，證人卻稱為黑色，亦有所誤，為故證人詹
    學海證詞先後矛盾，並無證據能力。
  (二)相對人鄭仲均所駕車輛車速，果如其言係「剛起步」、僅「
    約30公里」，則二車車損情況斷無如此嚴重之理，故本案應
    係相對人鄭仲均闖紅燈才是云云。
三、經查：
  (一)證人詹學海於92年度交易字第167號審判中明確證述，其係
    於聽到碰撞聲後才向左方看去，斯時其正在民權東路由東往
    西榮星花園人行道上，其跑步時雖無注意民權東路東向西之
    燈號，惟一聽見撞擊聲後，即刻往聲響方向看去，所見民權
    東路東往西方向燈號為綠燈，而黑色車子衝上人行道卡在人
    行道鐵皮圍籬上面等語（見92年度交易字第167 號影印卷第
    65、69頁）。故證人詹學海雖未目擊究為哪輛車撞擊哪輛車
    ，惟其自始就未言其有看見撞擊情況，而係聽到撞擊聲才抬
    頭看見其所陳情形，其證言並無絲毫前後矛盾之處，受處分
    人對於證人所陳斷章取義，顯有誤會。再受處分人於事故發
    生後之交通事故談話紀錄表上，亦明確供稱其車「撞上施工
    籬笆才停住」（見同上影印卷第19頁），顯見當時受處分人
    所駕車輛最後所處位置，確實如證人詹學海所言是在人行道
    鐵皮圍籬上，故證人詹學海雖誤受處分人所駕車輛為黑色，
    亦無礙其證言之真實性。
  (二)本件車禍事故肇事原因乃受處分人闖紅燈、酒後駕車、超速
    行駛，業據臺北市車輛行車事故委員會鑑定在案，並有鑑定
    意見書附卷可佐（同上影印卷第209 頁），再另案亦以相對
    人鄭仲均並無證據顯示有業務過失傷害犯行，而為無罪之諭
    知確定（同上影印卷第321頁、本院94年度交上易字第259號
    判決），則受處分人空言爭執相對人有闖紅燈之情，並無證
    據可資證明。
  (三)綜上所述，受處分人於前揭時、地，駕車行經有燈光號誌管
    制之交岔路口闖紅燈之事實，應堪認定。原處分機關以受處
    分人闖紅燈而依前述相關罰則，裁處受處分人罰鍰2,700 元
    ，並記違規點數3 點，並無不合。受處分人指摘原裁定不當
    ，為無理由，應予駁回。
據上論斷，應依道路交通案件處理辦法第26條、刑事訴訟法第41
2條，裁定如主文。
中    華    民    國    95    年    1     月    12    日
                  交通法庭審判長法  官  尤豐彥
                                法  官  趙功恆
                                法  官  魏新國
以上正本證明與原本無異。
不得再抗告。
                                書記官  洪秋帆
中    華    民    國    95    年    1     月    16    日


司法院資訊處製作；財團法人民間司法改革基金會備份。
